【裁判字號】    98,交聲,862
【裁判日期】    981211
【裁判案由】    聲明異議
【裁判全文】
臺灣臺南地方法院交通事件裁定     98年度交聲字第862號
移送機關    交通部公路總局嘉義區監理所新營監理站
異議人即
受處分人    甲○○
上列受處分人因違反道路交通管理處罰條例案件，對於交通部公
路總局嘉義區監理所新營監理站民國98年7月17日所為之裁決處
分（處分案號：新監裁違字第裁73-Z8B009477號），聲明異議，
本院裁定如下：
    主  文
異議駁回。
    理  由
一、原處分意旨略以：異議人即受處分人甲○○（下稱異議人）
    所有之牌照號碼4489-JP號自用一般小客車（下稱系爭車輛
    ）遭警舉發，於民國（下同）98年6月7日7時13分，經人駕
    駛行經國道3號北上318.7公里速限時速110公里處，因汽車
    駕駛人行車速度時速126公里，超過規定之最高時速未滿20
    公里，遭內政部警政署國道公路警察局白河分隊（下稱舉發
    機關）員警攔停當場製單舉發，嗣經交通部公路總局嘉義區
    監理所新營監理站（下稱移送機關）以其違規事證明確，依
    道路交通管理處罰條例第33條第1項第1款、第63條第1項第1
    款（原裁決書漏載第1項第1款）及違反道路交通管理事件統
    一裁罰基準表等規定，裁處罰緩新臺幣3,000元，並記違規
    點數1點。
二、本件聲明異議意旨略以：異議人質疑警員所持雷射槍是否符
    合標準？違規時測速槍並未顯示車牌號碼，亦無照片可供佐
    證，僅憑警員目視查看車輛動態，就加以舉發，有欠公允，
    為此聲明異議等語。
三、按汽車行駛於高速公路、快速公路或設站管制之道路，不遵
    使用限制、禁止、行車管制及管理事項之管制規則而有行車
    速度超過規定之最高速限或低於規定之最低速限者，處汽車
    駕駛人新臺幣3,000元以上6,000元以下罰鍰；汽車駕駛人有
    有第33條第1項者，除依原條款處罰鍰外，並予記點道路交
    通管理處罰條例第33條第1項第1款及第63條第1項第1款分別
    定有明文。
四、經查：
  (一)異議人於上開時、地，駕駛系爭車輛，國道3號北上318.7公
    里速限110公里時處，經舉發機關員警以雷達測速儀測得異
    議人行車時速126公里，超速16公里為由予以製單舉發，有
    內政部警政署國道公路警察局98年6月7日公警局交字第Z8B0
    09477號舉發違反道路交通管理事件通知單1份附卷可稽。
  (二)然異議人辯稱並無照片證明異議人有駕車超速云云，然本件
    舉發員警所使用之測速儀器，係「非照相式」雷射測速槍，
    經鎖定後，槍內螢幕即會顯示速度，不會受他車之影響，有
    內政部警政署國道公路警察局第八警察隊98年7月6日公警八
    交字第0980871202號函1份附卷可參，而上開儀器既為現行
    合法之測速儀器，並不因無照相功能，而影響該儀器之合法
    性，因此，異議人辯稱無照片證明其有超速之行為，舉發有
    不公允之情形，洵屬誤會。
  (三)又本院勘驗內政部警政署國道公路警察局第八警察隊98年9
    月18日公警八交字第0980871564號函所檢送之本件舉發時所
    錄製之錄音資料，勘驗結果為：『一名警員與該駕駛人之對
    話為：剛剛在服務區測得你速度126公里，該駕駛人辯稱不
    可能，你照片先拿出來再說；攔查警員又稱：「聽我講，因
    為我們開單有分一種照相，一種現場測得，在這我現在給你
    看一下。」（員警請異議人下車，異議人不願意）；攔查警
    員又稱：「來這是你的權利單，我要告訴你你的權利，我們
    執勤就是這樣。」，駕駛人又稱：「你們警察都是亂開，連
    那種田路也給人家照。」；攔查警員又稱：「我不管別人如
    何」，駕駛人又稱：「好啦，開快點。」最後警員告知該駕
    駛人有超速的行為，要開單舉發，於15日內可至郵局繳款，
    若要申訴的話可以去監理站。』由上開勘驗結果得知，舉發
    員警有將測速儀器所測得之速度提供異議人觀看，異議人不
    願檢視，只徒以該儀器無照片功能而質疑舉發過程之合法性
    ，自屬無據。
  (四)又本件違規行為係遭內政部警政署國道公路警察局白河分隊
    員警以非照相式測速儀器所拍攝，該儀器經經濟部標準檢驗
    局檢定合格，有內政部警政署國道公路警察局第八警察隊98
    年9月18日公警八交字第0980871564號函檢附該雷達測速儀
    經經濟部標準檢驗局檢定合格證書影本1紙附卷可參，且該
    檢定合格證書記載：「檢定日期：97年11月7日，有效期限
    ：98年11月30日」等語，而本件異議人之違規時間為98年6
    月7日，尚在該雷達測速檢定合格之有效期限內，因此，自
    無因測速器失準而發生誤判之情事。又本件違規地點前方即
    國道三號北上319.15公里處，設置有「前有測速照相」之標
    示牌，亦據前開舉發機關函文檢送現場簡圖1份及照片7張附
    卷可參，本件舉發亦無違反道路管理處罰條例第7條之2第3
    項之情形，是移送機關指稱異議人有汽車行駛高速公路超過
    規定最高速限未滿20公里之違規事實，應堪認定。
五、綜上所述，異議人於上揭時、地，駕駛系爭車輛有汽車行駛
    高速公路速度超過規定最高速限未滿20公里之違規事實，而
    不遵管制規定之違規行為既可認定，則移送機關依道路交通
    管理處罰條例第33條第1項第1款、第63條第1項第1款等規定
    ，裁處異議人罰緩新臺幣3,000元，並記違規點數1點，於法
    尚無不合，從而，本件異議為無理由，應予駁回。
六、據上論斷，應依道路交通管理處罰條例第87條第2項、道路
    交通案件處理辦法第19條，裁定如主文。
中    華    民    國    98    年    12    月    11    日
                     交通法庭   法  官   陳淑勤
以上正本證明與原本無異。
如不服本裁定，應於送達後5日內，向本院提出抗告狀。
                                書記官   謝國欽
中    華    民    國    98    年    12    月    11    日


司法院資訊處製作；財團法人民間司法改革基金會備份。
